臺灣高等法院高雄分院刑事裁定
111年度抗字第23號
抗 告 人  
即受刑人    李光立



上列抗告人因聲請定其應執行刑案件，不服臺灣屏東地方法院中
華民國110年12月23日裁定(110年度聲字第1656號)，提起抗告，
本院裁定如下：
    主  文
抗告駁回。
    理  由
一、本件抗告意旨略以：本件定應執行之案件，其中109年度簡
    字第1488號案件，已經執行完畢；另110年度簡字第999號案
    件，也與被害人達成和解，不知為何還會收到定執行刑裁定
    ，抗告人即受刑人（下稱受刑人）已高齡72歲，且長期罹患
    憂鬱症、恐慌症，且要照顧101歲之老父，懇請給予最輕刑
    罰等語。
二、數罪併罰之定應執行刑，係出於刑罰經濟與責罰相當之考量
    ，並非予以犯罪行為人或受刑人不當之利益，為一種特別的
    量刑過程，即對犯罪行為人或受刑人本身及所犯各罪之總檢
    視，除應考量行為人所犯數罪反應出之人格特性，並應權衡
    審酌行為人之責任與整體刑法目的及相關刑事政策，在量刑
    權之法律拘束性原則下，依刑法第51條第5 款之規定，採限
    制加重原則，以宣告各刑中之最長期為下限，各刑合併之刑
    期為上限，但最長不得逾30年，資為量刑自由裁量權之外部
    界限，並應受法秩序理念規範之比例原則、平等原則、責罰
    相當原則等裁量權之內部抽象價值要求界限之支配，以兼顧
    刑罰衡平原則（最高法院100 年度台抗字第440號裁定意旨
    參照）。再者，裁判確定前犯數罪而併合處罰之案件，有二
    以上之裁判，應依刑法第51條第5 款至第7 款定應執行之刑
    時，最後事實審法院即應據該院檢察官之聲請，以裁定定其
    應執行之刑，殊不能因數罪中之一部分犯罪之刑業經執行完
    畢，而認檢察官之聲請為不合法，予以駁回（最高法院47年
    台抗字第2號判例意旨參照）。
三、經查：
  ㈠查受刑人犯附表所示之罪，業經法院先後判處如該表所示之
    刑確定在案，此有臺灣高等法院被告前案紀錄表在卷可稽。
    其中編號1 之罪固於本件定執行刑前（即110年4月8日）已
    執行完畢，惟該罪依法既須與編號2 、3之罪合併定執行刑
    ，尚不因該罪已執行完畢而逕予排除本件定應執行刑之列，
    且日後檢察官於指揮執行本案時，就該已執行完畢部分亦會
    予以扣除，不致造成重複執行，故不會對於受刑人產生任何
    不利益，茲檢察官以其為數罪併罰，有二裁判以上，聲請定
    其應執行之刑，於法並無不合，應予准許。
  ㈡原審法院認受刑人附表所示之各罪均符合定應執行刑之要件
    ，其中如附表編號2 至3 所示之罪，曾經原判決定應執行拘
    役25日確定，並審酌受刑人所犯如附表所示之罪，均係犯竊
    盜罪，犯罪時間相隔不到5 個月、犯罪之性質相同、法律所
    規定範圍之外部性界限，及比例原則、公平正義原則之規範
    ，謹守法律秩序之理念，體察法律之規範目的，使其結果實
    質正當，合於裁量之內部性界限，並依限制加重原則、罪責
    相當及受刑人復歸社會之可能性，定應執行拘役35日，並諭
    知易科罰金之折標準，經核並未逾越刑法第51條第5 款之規
    定，亦未違反法律之內、外部界限，其裁量之行使並無違背
    比例、平等諸原則等裁量權濫用之情形，且已考量受刑人所
    犯數罪所反映之人格特性，各罪彼此間之關聯性，基於刑罰
    目的性及刑事政策之取向等因素，總體而為適度之評價，難
    謂有侵害受刑人原本已有之權益，原裁定裁量權行使適法而
    無不當，於法尚無違誤。
　㈢至受刑人所指其犯後與被害人達成和解、本身亦罹患精神疾
    病，且需照顧家中老父等節，因併合處罰之數罪定其應執行
    刑，所應綜合審酌者為各罪之罪質及所侵害法益的異同，犯
    罪時、空、及對象的重複性或關連性，罪數之多少，以及數
    罪所反應被告於犯罪期間之人格特質及傾向如何，以判斷各
    罪刑累加程度如何方符合實質的罪刑相當原則及刑罰之相關
    目的。此與刑法第57條各款所示量刑事項，乃法院於個案量
    處被告犯罪之宣告刑所應審酌之因素尚有不同。此外，定應
    執行刑乃特別之量刑程序，係以各罪所處之刑為基礎，而綜
    合上揭各定執行刑因素，為之一次整體量刑的過程，從而，
    就各罪所處之刑定其應執行刑時，於各次罪刑判決確定後始
    產生之刑法第57條第4、10款所示生活狀況及犯後態度等行
    為表現，更非影響應執行刑量定之因素。從而，受刑人所執
    上開事由，俱屬個案審理中應審酌之刑法第57條之量刑事由
    ，核與數罪併罰應審酌之量刑事由尚有不同，本院自無從就
    業經衡酌之量刑事由再為重複評價，受刑人泛以上揭各情為
    據，請求從輕酌定其應執行刑云云，自無可採。從而，本件
    抗告為無理由，爰予駁回。
據上論結，應依刑事訴訟法第412條，裁定如主文。
中　　華　　民　　國　　111 　年　　1 　　月　　27　　日
                  刑事第八庭    審判長法  官  邱明弘
                                      法  官  林書慧
                                      法  官  黃宗揚
以上正本證明與原本無異。
不得抗告。
中　　華　　民　　國　　111 　年　　1 　　月　　27　　日
                                      書記官  秦富潔